【裁判字號】    90,交易,243
【裁判日期】    901226
【裁判案由】    過失傷害
【裁判全文】
臺灣嘉義地方法院刑事判決                          九十年度交易字第二四三號
    公訴人  臺灣嘉義地方法院檢察署檢察官
    被  告  甲○○
右列被告因過失傷害案件，經檢察官提起公訴（九十年度調偵字第一六二號），本院
判決如左︰
    主  文
甲○○因過失傷害人致重傷，處有期徒刑肆月，如易科罰金，以參百元折算壹日。
        事  實
一、甲○○於民國八十九年十二月二十八日上午七時十分許，駕駛車牌號碼Ｃ４─四
    八八八號自用小客車，沿嘉義市○○路由南往北方向行駛，原應注意汽車行駛至
    有號誌之交岔路口，其行進應遵守燈光號誌之指示，而依當時路面無缺陷、無障
    礙物、視距良好，並無不能注意之情形，於行經友忠路與大統路之有號誌交岔路
    口時，未依該處閃光黃燈之號誌警示，減速接近，貿然以時速五十餘公里行駛，
    適有丙○○未有駕駛執照騎乘車牌號碼ＵＩＣ─０四七輕型機車，自大統路由西
    向東向西駛至，行經閃光紅燈號誌之交岔路口，疏未注意支線道車未暫停讓幹線
    道車先行，甲○○見狀煞車不及，在友忠路慢車道之中央附近，所駕駛自用小客
    車左前側撞及蕭女所騎機車之車頭，致丙○○人車倒地，受有右側肱骨骨折合併
    橈神經功能缺損，致橈神經完全麻痺之重傷害，甲○○於過失傷害行為發生後，
    未被犯罪偵查機關發覺前，即主動向接獲報案而至醫院處理之警員乙○○承認肇
    事自首，進而接受本件裁判。
二、案經甲○○自首暨丙○○訴由嘉義市警察局第一分局報告臺灣嘉義地方法院檢察
    署檢察官偵查起訴。
        理  由
一、右揭駕車肇事之事實，業據被告甲○○於警訊及偵審中供承不諱，核與告訴人丙
    ○○指訴相符，並有道路交通事故調查報告表一份、現場照片六幀附卷可資佐證
    ，而告訴人受有如事實欄所載之傷害，復有嘉義榮民醫院及馬偕紀念醫院所出具
    之診斷證明書二份在卷足憑。又被告於警訊及本院審理時自承其車速約四、五十
    公里等語，而依卷附道路交通事故調查報告表記載肇事路段限速四十公里，且被
    告行車方向之燈光號誌為閃光黃燈，有嘉義市警察局交通隊所提供之燈光號誌相
    片十八張可稽，依道路交通標誌標線號誌設置規則第一項第二款之規定，閃光黃
    燈表示警告，車輛應減速接近，注意安全，小心通過，被告未減速通過，以致撞
    及告訴人所騎乘之機車，顯有過失，至為灼然，從而本件事證已臻明確。
二、按汽車行駛至有號誌之交岔路口，其行進應遵守燈光號誌之指示，道路交通安全
    規則第一百零二條第一項第二款定有明文。被告自承領有駕駛執照，本應注意遵
    守上開規定。而肇事當時係晴天，視距良好，路況亦為乾燥、無缺陷、無障礙物
    之柏油直線路面，此有前開調查報告表在卷可稽，顯見被告當時亦無不能注意之
    情事，其竟應注意能注意而疏未注意肇致本件事故，其有過失甚明，臺灣省嘉雲
    區車輛行車事故鑑定委員會對本件肇事事故之責任鑑定，亦認被告駕駛自用小客
    車，行經閃光黃燈交岔路口，未減速慢行，小心通過，為肇事次因，有該委員會
    九十年十一月二十一日嘉鑑字第九０一二八二號函及所附鑑定意見書一份附卷可
    稽，雖該鑑定意見認告訴人行經閃光紅燈號誌之交岔路口，疏未注意支線道車未
    暫停讓幹線先行，為肇事主因，然被告既有前開過失，不得以告訴人之與有過失
    ，藉以卸責，而告訴人因本件車禍受傷，已如前述，則被告之過失行為與告訴人
    所受傷害間，顯有相當因果關係，其過失犯行堪以認定。
三、查告訴人因本件車禍致受有右側肱骨骨折合併橈神經功能缺損，致橈神經完全麻
    痺之重傷害，除據其供述右手已無知覺外，另本院函查嘉義榮民醫院及馬偕紀念
    醫院關於告訴人之傷勢是否可以復原一節，據嘉義榮民醫院函覆：「神經得損傷
    有其不可預測性，若一直無法恢復，必須接受其他重建手術，才能恢復手部功能
    」，有該院九十年九月十一日（九十）嘉醫行字第四六０三號含可稽，而據馬偕
    紀念醫院函覆：「判定神經受損是否痊癒，通常需要一年半的時間才能斷定，本
    院作法是再度手術，嘗試接合神經或神經移植，但即使再度手術後，也不一定能
    治癒，若橈神經永久受損，則會手腕的向背面彎曲失能及手指伸直無力」，有該
    院九十年九月二十日馬院醫骨字第九０一八八七號函一份可按，足證上開傷害對
    告訴人之右手功能有重大之影響，且屬難治之傷害，已達重傷害程度。核被告所
    為，係犯刑法第二百八十四條第一項後段之過失致重傷罪。被告於過失傷害行為
    發生後，未被犯罪偵查機關發覺前，主動向接獲報案而至醫院處理之警員乙○○
    承認肇事自首等情，業據證人乙○○證述明確，其並因而接受本件之裁判，應依
    刑法第六十二條前段之規定減輕其刑。爰審酌被告之過失程度並非主因、被害人
    之傷勢非輕、及被告尚未賠償告訴人損失、犯後態度等一切情狀，量處如主文所
    示之刑，並諭知易科罰金之折算標準，以資懲儆。
據上論斷，應依刑事訴訟法第二百九十九條第一項前段，刑法第二條第一項前段、第
二百八十四條第一項後段、第六十二條前段、第四十一條第一項前段，罰金罰鍰提高
標準條例第一條前段、第二條，判決如主文。
本案經檢察官朱介斌到庭執行職務。
中    華    民    國      九十      年      十二    月      二十六      日
                            臺灣嘉義地方法院刑事第一庭
                                    法  官  林  世  芬
右正本證明與原本無異。
如不服本判決，應於判決送達後十日內向本院提出上訴狀( 應附繕本 )。
中    華    民    國      九十      年      十二    月      二十八      日
                                    書記官  王  佩  湘
附錄：
刑法第二百八十四條第一項
因過失傷害人者，處六月以下有期徒刑、拘役或五百元以下罰金。致重傷者，處一年
以下有期徒刑、拘役或五百元下罰金。


司法院資訊處製作；財團法人民間司法改革基金會備份。
